臺灣臺北地方法院刑事判決　　　　　　　 96年度易字第420號
公　訴　人　臺灣臺北地方法院檢察署檢察官
被　　　告　乙○○
上列被告因恐嚇取財等案件，經檢察官提起公訴（九十五年度偵
字第二七六四○號），本院判決如下：
    主      文
乙○○意圖為自己不法之所有，以恐嚇使人將本人之物交付，處
有期徒刑拾月，扣案如附表一編號(一)之物沒收；又以其他非法方
法，剝奪人之行動自由，處有期徒刑陸月，扣案如附表一編號(二)
所示之物沒收；又共同意圖為自己不法之所有，以恐嚇使人將本
人之物交付，處有期徒刑壹年，扣案如附表一編號(二)所示之物沒
收。應執行有期徒刑貳年貳月，扣案如附表一編號(一)、(二)所示之
物均沒收。
    事      實
一、乙○○（原名黃欽明，民國九十二年六月十日更名）前因殺
    人案件，經最高法院於八十六年一月十五日以八十六年度臺
    上字第一六一號判決判處有期徒刑十年確定，入監執行後，
    於民國九十年十二月二十八日縮刑假釋出監，假釋期間付保
    護管束，縮刑期滿日期為九十五年十二月二十五日，詎猶不
    知悔改，復於假釋期間內為下列犯行：
  (一)乙○○與甲○○（業經本院通緝中，俟緝獲後再行審結）為
    朋友關係，甲○○前於九十五年三月間起向在臺北縣新店市
    ○○路○段三十五號之四開設計程車行之丁○○承租車號05
    0─CY營業小客車營業，惟自同年四月五日起即未正常繳租
    而積欠新臺幣（下同）三萬餘元，亦未返還車輛，丁○○即
    於同年六月一日具狀向臺灣臺北地方法院檢察署對甲○○提
    出侵占等告訴（該署九十五年度偵字第一八八七九號），未
    久丁○○在路上發現上開車輛，即將之取回。乙○○知悉上
    情後，竟意圖為自己不法之所有及意圖為甲○○不法之利益
    ，基於恐嚇取財及恐嚇得利之犯意，於九十五年六月二十五
    日上午九時許，撥打電話予丁○○，表示有急事，要求丁○○迅速前往上開計程車行碰面，俟丁○○抵達車行後，乙○○即出言對丁○○恐嚇稱：有沒有聽過伊殺過人、某車行跟
    伊有摩擦，就被伊開槍幹掉、伊曾在某舞廳逞強喝農藥、已
    經把命豁出去了、自己身上揹了很多命等語，同時掀開上衣
    露出背上「黃欽明之墓」之刺青讓丁○○觀看，並揚言自己
    「要讓車界動盪」云云，隨即要求丁○○將甲○○積欠之車
    租「算在伊身上」，並指自己放置於甲○○承租計程車上之
    一支「壞鐵」（臺語，係指槍枝之意）不見了，要求丁○○
    應賠償二、三十萬元。丁○○聽聞後心生驚恐畏懼，為息事
    寧人，乃討價提議可拿五萬元給乙○○喝茶，詎乙○○竟不
    滿恫稱：我黃某只跟你拿五萬元，出去會被人家笑；如果拿
    不到十萬元，走出車行這個門也不會再回來，但一切後果自
    己負責等語，丁○○唯恐果遭報復不利，始同意交付十萬元
    ，並囑咐車行員工至銀行提領十萬元現金交付予乙○○，乙○○復警告丁○○不得報警，始行離去。未料數日後之同年
    七月三日至四日間，乙○○又多次傳送簡訊至丁○○所使用
    之行動電話，並寄送內有一紙支票之信件予乙○○，其簡訊
    及信件內容略為：東西（指槍枝）確實掉在你這裡‧‧‧我
    生性強勢有仇必報，之前十萬元已經支付（槍枝）訂金，不
    足十六萬元還要你幫忙，別讓小弟失望等語，而接續要求乙○○交付金錢以賠付其槍枝遺失購買新槍之費用（簡訊及信
    件之詳細內容如附表二所示），嗣又撥打電話對丁○○恐嚇
    稱：須將支票面額超過十萬元部分兌換交付現金，否則將在
    路上「堵」丁○○等語，丁○○極度恐懼，躲避不接電話亦
    不敢前往車行工作，乙○○始未繼續糾纏。丁○○因不敢得
    罪乙○○，故於其對甲○○所提侵占案件偵訊時陳稱：車輛
    已經歸還，我們和解了，我不告了等語，並具狀撤回告訴，
    檢察官因而認定甲○○犯罪嫌疑不足，而對甲○○為不起訴
    處分在案。因而乙○○以上開加害生命、身體之恐嚇方式，
    使丁○○心生畏懼，除交付現金十萬元外，並免除甲○○之
    租金債務而使甲○○得財產上不法之利益。
  (二)乙○○於九十五年十二月十二日，將車號2112-PG號自小客
    車開至丙○○所開設位於臺北縣新店市○○路五十七之一號
    之「英邦汽車修理廠」送修，丙○○當日修復後將車交還，
    數日後乙○○又將車輛送修，並囑咐丙○○修好後將車直接
    駛往新店市「達觀鎮」乙○○住處還車。丙○○修理完成後
    於同年十二月十五日上午九時許，將車開至乙○○位於臺北
    縣新店市○○路八巷二號十七樓之一住處，並依乙○○指示
    將車輛停放於地下停車場並上樓，詎乙○○竟先基於妨害自
    由之故意，於丙○○上樓進門後，即將門關上，不讓丙○○
    離去而限制其行動自由，並意圖為自己不法之所有，另基於
    恐嚇取財之故意，拉開背包開口亮出放置於內之銀色空氣手
    槍（槍枝管制編號0000000000，經鑑驗認不具有殺傷力），
    出言對丙○○恫稱：伊以前曾經殺過人、是否聽過伊的名號
    及風聲等語，向丙○○索款一百萬元，又恐嚇稱：伊知道丙○○家住那裡，也知道丙○○有妻小，如果不給錢，一定會
    讓丙○○之妻兒死光光云云。丙○○聽聞後心生畏懼，表示
    現在景氣不好，大家都沒有錢，可否先交付十萬元等語，乙○○竟表示：我乙○○出面如果只拿十萬元，會被人家笑，
    一句話，五十萬！經丙○○一再表示一時拿不出鉅款、討價
    還價結果，迄近中午十二時，雙方言明於下午交付現金三十
    萬元，另開立二十萬元支票，乙○○始於警告丙○○不得報
    警或告知他人後，讓丙○○離去，丙○○因而遭剝奪行動自
    由達近三小時之久。迄下午二時許，乙○○又駕車搭載與其
    具有恐嚇取財犯意聯絡之甲○○，前往丙○○修車廠外溪園
    路附近，並撥打電話予丙○○要求其依約交付現金及支票，
    丙○○迫於恐懼，乃於前述地點將三十萬元現金及其所簽發
    華泰商業銀行新店分行面額二十萬元之支票（票號AB000000
    0）一紙交付乙○○，乙○○、甲○○始行離去。未料乙○○、甲○○二人猶不滿足，復由甲○○於同年十二月十八日
    上午九時許，將前揭2112-PG號自小客車開至乙○○之修理
    廠，指稱上次車子未修理好、要再處理云云，並將車輛留下
    後離去，近中午時，乙○○為接續其恐嚇取財犯行，又撥打
    電話要求乙○○應於下午三時前將上開二十萬元支票換成現
    金，並將車輛開回歸還，丙○○驚恐未平，乃又四處籌錢，
    惟向乙○○表示不敢上樓，最後依乙○○指示將二十萬元現
    金放置於車輛後行李箱，將車停放在乙○○達觀路住處地下
    停車場，鑰匙交予警衛後離去。詎乙○○竟又於同年十二月
    二十二日中午十二時許，撥打電話令丙○○至溪園路附近與
    其見面，丙○○一到場後即遭乙○○命令上車，旋打開包包
    將放置其內之前述銀色空氣手槍亮給丙○○觀看，並露出背
    後「黃欽明之墓」刺青，恫稱：伊背著墳墓，命已經豁出去
    了等語，進而出示一張他人所簽發、面額一百零八萬五千元
    之聯邦商業銀行文心分行支票（票號：UA0000000），要求
    丙○○代為兌換成現金而接續其恐嚇取財行為，雖經丙○○
    央求表示所能湊足之錢均已交付，無法再湊款等語，乙○○
    仍不為所動，命丙○○必須設法湊錢。丙○○將該張支票攜
    回車廠後，因恐違逆將遭不測後果，乃四處籌款，其間乙○○一再打電話詢問進度，丙○○告以力有未逮，乙○○竟放
    狠話恐嚇稱：你如果湊不到錢，不是你倒就是我倒。丙○○
    因僅湊得十萬元，走投無路，遂於同日下午三時許向警方報
    案，嗣於同日下午五時四十五分許，乙○○出面前往溪園路
    與中正路口欲向丙○○取款時，為事先在場埋伏之警員當場
    逮捕，並扣得前述空氣手槍一支、華泰商業銀行新店分行面
    額二十萬元之支票（票號AB0000000）一紙、聯邦商業銀行
    文心分行面額一百零八萬五千元之支票（票號：UA0000000
    ）一紙，始悉上情。
二、案經臺北縣政府警察局報請臺灣臺北地方法院檢察署檢察官
    偵查起訴。
    理      由
一、訊據被告乙○○固坦承有出示刺青予告訴人丁○○、丙○○
    觀看，並分別自丁○○、丙○○處取得現金十萬元、五十萬
    元（警方於被告住處查扣四萬七千元後，曾發還予丙○○）
    等事實，惟矢口否認有何恐嚇、恐嚇取財及妨害自由犯行，
    辯稱：(一)伊因友人甲○○向告訴人丁○○租車未還，遭丁○○提出告訴，始出面向丁○○表示車子既已取回，希望丁○○給甲○○機會，不要再告他，伊當初是告訴丁○○有一支
    「壞機子」（台語）放在車上，不是說「壞鐵」（台語），
    丁○○說沒有，伊才去找丁○○泡茶聊天，請丁○○幫忙調
    現借錢，而傳簡訊、寄信件給丁○○之目的僅在於借款與抒
    發心情，並無恐嚇行為；(二)伊請告訴人丙○○將送修之車輛
    交回後，並未在達觀路住處限制其行動自由，包包本來就是
    打開放在桌上，伊僅對丙○○告稱自己快被錢莊逼死了，而
    有不禮貌的舉動而已，並無加以恐嚇，伊一開始就是要跟丙○○調現借一百萬元，所以才交付面額一百零八萬五千元之
    支票，在車上是因為要打開皮包拿支票才露出手槍，並非故
    意要亮槍給丙○○看云云。
二、惟查：
  (一)被告向告訴人丁○○恐嚇要求其交付金錢，並免除甲○○所
    積欠之車租債務等事實，業據丁○○於本院證稱：我之前不
    認識乙○○，九十五年六月間他打電話給我，叫我把甲○○
    的車租算在他頭上，隔幾天我在家裡接到他從車行打來的電
    話，說有急事叫我馬上到車行去跟他見面，我到車行之後，
    乙○○就問我有無聽過他以前殺過人、某車行跟他有摩擦，
    就被他開槍幹掉，還說在某個舞廳逞強還喝農藥，並表示他
    已經把命豁出去了，還說他身上揹了很多命，同時掀開上衣
    讓我看他背上的刺青「黃欽明之墓」，說要讓整個車界動盪
    ，講完這些事情之後，他就告訴我他掉了「壞鐵」（台語）
    在車上，一定是在我這裡不見的，叫我要賠他一支，他說車
    租算在他的身上，另外要我賠他二、三十萬元，後來我跟他
    講了很久，表示我可以拿五萬元讓他喝茶，但他說：我黃某
    只跟你拿五萬元，出去會被人家笑。後來還說如果他拿不到
    十萬元，他走出車行這個門也不會再回來，但一切後果叫我
    自己負責，所以後來就講好是十萬元，我當天就領錢當場付
    給他，我覺得很害怕，不敢跟他起衝突，也不敢違背他的意
    思，我怕他會一直來找我，或者會照著他所說他對其他的車
    行老闆所作的事情一樣，對我開槍，因此我才同意付錢給他
    ，乙○○離開前還說不可以報警，隨後離開。可是過幾天他
    又傳簡訊到我行動電話，說他寄了東西給我，裡面有信及支
    票，要還我錢，叫我回車行向師父拿。我拿到信之後，發現
    支票金額超過我給他的錢，後來乙○○打電話給我，說超過
    十萬元的部份叫我拿現金給他，否則他要在我回家的路上堵
    我，後來他有打電話給我，我跟他說我不要把現金給他，他
    還叫我拿著支票及信去達觀鎮交給他，後來他才沒有再找我
    ，關於甲○○車租的部分，我當時有跟乙○○說車租我不要
    了，因為我害怕，只能順著他的意思做，後來我就撤回對甲○○的刑事告訴等語明確（見本院卷第八十三至八十四頁）
    ，並有被告寄送予丁○○之信件五紙、被告傳送至丁○○行
    動電話而由丁○○依所收受簡訊加以抄寫之簡訊內容二紙，
    及被告背部「黃欽明之墓」刺青照片在卷可憑（見九十五年
    度偵字第二七六四○號卷第四十三至四十九頁、第五十五頁
    ，信件及簡訊內容詳見附表二），復有本院所調取九十五年
    度他字第四三三七號卷內之計程車租賃契約書、帳簿紀錄可
    參。被告對於出示背上刺青、寄送上開信件及以行動電話傳
    送簡訊予丁○○一節並不否認，其雖辯稱僅是幫忙甲○○溝
    通車租的事情，目的在於說明伊有殺人罪前科而無法開設車
    行，且因小孩生病才向丁○○借款，寄信是因為覺得丁○○
    人很好，才與之探討內心的事情，並無恐嚇之意云云。惟被
    告係對丁○○宣稱：有沒有聽過伊殺過人、某車行跟伊有摩
    擦，就被伊開槍幹掉、伊曾在某舞廳逞強喝農藥，已經把命
    豁出去了，自己身上揹了很多命等語，並掀開上衣露出背上
    「黃欽明之墓」之刺青，揚言「要讓車界動盪」等語，而要
    求丁○○交付金錢，並將甲○○積欠之車租免除，未曾提及
    小孩生病需借款籌措醫藥費等情，已據丁○○證述綦詳（見
    本院第八十三至八十四頁卷），而被告以台語所稱之「壞鐵
    」一詞，於一般人認知上咸認係指手槍或槍枝，丁○○亦為
    相同理解（見本院卷第八十四頁反面），「壞鐵」一語之台
    語發音不僅與「壞機子」有別，且依被告嗣後寄送信件中前
    後文用語以觀，信中敘及因遺失而需籌款購買之「禮物」，
    顯然係指槍枝甚明，益徵被告係以放置於車上之「壞鐵」遺
    失為由，而對丁○○為恐嚇取財行為。又被告寄送予丁○○
    之信件及簡訊中，屢屢提及「我立誓出監後對於是非恩怨要
    有了斷」、「不期盼任何人在我死後為我收屍」、「早已把
    自己的墓碑刻劃在自己的背上」、「我絕對讓車界掀起一場
    風暴」、「我生性強勢，有仇必報」等帶有極度恐嚇性之言
    詞，要求丁○○「借款」或以金錢「相挺」，自係以加害生
    命、身體之事對丁○○恐嚇，使丁○○為金錢之交付行為，
    並要求丁○○勿再追究甲○○之欠租責任；參以被告與丁○○素昧平生，互不相識，被告豈有任意對其「抒發心情」、
    「商量借款」之理？被告上開所辯各節，核係事後狡辯卸責
    之詞，不足採信。
  (二)又被告限制告訴人丙○○行動自由及加以恐嚇取財之犯行，
    亦據丙○○於本院證稱：「（乙○○）第一次（送修）是當
    天修好當天把車子開回去，隔幾天後，車子又撞到就又來送
    修，修好之後，叫我把車開到新店的達觀鎮交給他，我在上
    午九點多把車子開過去，然後照乙○○的指示把車子停在他
    地下停車場，然後上樓，我上樓進門之後，乙○○就把門鎖
    起來，並拿出手提包亮出裡面的槍，然後開始對我說他以前
    殺過人等事情，還問我是否聽過他的名號及風聲，開口跟我
    要一百萬元。我跟他說景氣不好，大家都沒有錢，能不能先
    拿十萬元給他，結果被告就說既然我乙○○出面，如果只拿
    十萬元，會被人家笑，還說：『一句話，五十萬』，我說一
    下子拿不出這麼多錢，經過討價還價，最後將近中午十二點
    時，說好下午先拿三十萬元現金給他，另外開二十萬的支票
    ，他就答應了，我人就離開了。我就趕快去籌錢，到了下午
    二點多快三點的時候，被告就打手機給我，叫我到我工廠外
    面溪園路那裡交現金及票給他，我依照他的指示前往，看到
    乙○○坐在一輛車子的駕駛座上，甲○○坐在右前座，我就
    把錢及支票交給乙○○。本來以為事情就這樣結束，沒有想
    到第二天早上，甲○○又把乙○○的車子開過來說我沒有修
    理好，叫我再處理，於是留下車子，人就走了，到接近中午
    的時候，乙○○打電話給我，說二十萬的支票要在下午三點
    換成現金，並且叫我把車子開回去給他，所以我又去籌錢，
    但這次我不敢上樓，乙○○就說看我把錢放在車子的那裡，
    然後把車停在地下室，再把鑰匙交給警衛就可以，所以我就
    把二十萬元的現金放在後行李箱，停好車鑰匙交給警衛，也
    不敢去跟被告拿票，只請被告寄還支票給我，我就離開了。
    過了一星期之後，那天中午我又接到乙○○的電話，叫我到
    溪園路那裡跟他見面，我一到場他就叫我上車，開始亮背後
    的刺青給我看，還打開包包亮出裡面的手槍，並且拿一張面
    額一百零八萬五千元的支票，叫我幫他換現金，我跟他我錢
    都已經籌給他，沒有辦法再湊，他就說他不管，叫我一定要
    湊錢給他，我就拿那張支票回到車廠，並且開始依他的指示
    開始湊錢，過程中他一直打電話來問我湊的怎麼樣，我跟他
    說沒有辦法湊這麼多錢，他就說：你如果湊不到錢，不是你
    倒就是我倒，話說的很狠，我就儘量湊錢，到了三點半，我
    因為只湊到十幾萬元，本來想拿給被告，可是想想自己湊不
    足，最後決定還是去報警。」、「（問：第一次為何會同意
    會給被告五十萬元？）因為在他那裡的時候，他有亮槍給我
    看，而且我以前有聽過這個人，我是善良的老百姓，我在他
    那裡，看到槍，又聽到他講那些話，我真的覺得很害怕。」
    、「（問：有無跟被告表示你想離開？）我沒有辦法離開，
    就連中間接電話，他也不高興，叫我關機。整個過程中，他
    一直強調自己很兇、很壞，還亮槍出來，而且就金額的部份
    一直講不定，他又說他不好惹，我根本不敢離開。」、「（
    從被告家中離去時）他叫我不要報警，也不要告訴別人，否
    則後遺症很大，叫我自己要負責，我聽到之後，我覺得很害
    怕，所以我那時就沒有報警，也沒有告訴別人。」、「（被
    告當天除了告訴你他過去兇狠的紀錄，有無提到如果不依要
    求付款，將會有何後果？）有，他說知道我家在那裡，也知
    道我有妻小，如果錢不給他，他一定會讓我的妻兒死光光，
    而且也會讓我倒。後來幾次他就一直用很兇狠的態度強調一
    定要拿到錢，並且亮出手槍、刺青給我看。」等語綦詳（見
    本院卷第八十七頁反面至八十九頁），並有扣案空氣手槍（
    經鑑驗試射認其單位面積動能未達二十焦耳／平方公分，不
    具有殺傷力，有內政部警政署刑事警察局九十六年四月十八
    日刑鑑字第○九六○○三九三二五號函在卷可考，見本院卷
    第七十八頁）、丙○○簽發開立予被告之華泰商業銀行新店
    分行面額二十萬元支票（票號AB0000000）一紙（影本見偵
    卷第五十頁）、被告交付予丙○○要求兌現之聯邦商業銀行
    文心分行面額一百零八萬五千元支票（票號：UA0000000）
    一紙（影本見偵卷第五十一頁）附卷可參。被告雖辯稱並非
    故意亮槍，當時是說要借款云云，惟此據丙○○證稱：「（
    問：對被告所述並無亮槍等語，有何意見？）並非如此，在
    他家時，他是把背包拿在手上，拉開開口讓我看裡面有一把
    銀色的槍。在他車上時，他先打開包包讓我看裡面的槍，然
    後又脫衣服亮刺青，說他背著墳墓命已經豁出去了，最後才
    另外拿出支票。」等語明確（見本院卷第九十頁反面）；參
    以被告與丙○○亦屬互不相識、毫不相干之人，雙方既無任
    何交情，丙○○豈有自願同意出借鉅款之理？被告若欲借款
    ，又何須對丙○○大肆吹噓其犯罪前科，並裸露刺青、出示
    槍枝？益徵被告辯稱並非恐嚇取財云云，無非係卸飾之詞，
    亦不足採信。
  (三)綜上各情，被告對告訴人丁○○恐嚇取財、恐嚇得利，及對
    告訴人丙○○妨害自由、恐嚇取財之犯行均屬明確，自應依
    法論科。
三、核被告就犯罪事實一、(一)所為，係犯刑法第三百四十六條第
    一項之恐嚇取財罪（恐嚇告訴人丁○○使其交付十萬元現金
    部分），及同條第二項之恐嚇得利罪（恐嚇丁○○使其免除
    甲○○租金債務部分）；其就犯罪事實一、(二)所為，則係犯
    刑法第三百零二條第一項之以其他非法方法剝奪人之行動自
    由罪、第三百四十六條第一項之恐嚇取財罪。被告就對於丙○○之恐嚇取財犯行，與甲○○有犯意聯絡及行為分擔，為
    共同正犯。被告以同一個揚言加害丁○○生命、身體之行為
    ，同時犯刑法第三百四十六條第一、二項之恐嚇取財罪及恐
    嚇得利罪，為想像競合犯，應從一犯罪情節較重之恐嚇取財
    罪論處。至於被告所犯上開恐嚇取財罪、剝奪行動自由罪、
    恐嚇取財罪，三罪間犯意各別，行為互殊，應予分論併罰。
    公訴人雖未就被告對丁○○犯恐嚇得利罪部分起訴，惟該部
    分犯罪事實，與已起訴之對丁○○恐嚇取財事實，具有想像
    競合犯之裁判上一罪關係，為起訴效力所及，本院自得併予
    審理。而按刑法第三百零五條之恐嚇危害安全罪，具有概括
    補充性，屬廣義法之一種，恐嚇他人如有附加其他要件，構
    成他罪時，則應依他罪處斷，而非可論以本罪（最高法院八
    十四年臺上字第三八六九號判決意旨參見），本件被告恐嚇
    丁○○、丙○○之目的係向渠等索取錢財，自應成立恐嚇取
    財（得利）罪，而毋庸再論以單純恐嚇罪，公訴人認被告尚
    成立刑法第三百零五條之罪，尚有誤會。至於被告分別對丁○○、丙○○恐嚇取財時，雖先後曾以出言恐嚇、寄送簡訊
    信件、亮出槍枝與身上刺青等不同方式為之，惟實係就同一
    犯罪構成事實，以單一行為之數個舉動接續進行，以實現一
    個犯罪構成要件，侵害同一法益，雖於犯罪行為完畢之前，
    其各個舉動與該罪之構成要件相符，但行為人主觀上係以其
    各個舉動僅為全部犯罪行為之一部，而客觀上，亦認係實施
    一個犯罪，均應論以接續犯而各僅成立一個恐嚇取財罪名，
    併此敘明。爰審酌被告前因殺人案件，經最高法院於八十六
    年一月十五日以八十六年度臺上字第一六一號判決判處有期
    徒刑十年確定，入監執行後，於九十年十二月二十八日縮刑
    假釋出監，假釋期間付保護管束，縮刑期滿日期為九十五年
    十二月二十五日，有臺灣高等法院被告前案紀錄表在卷可考
    ，詎竟不知悔改，復於假釋期間內逞兇鬥狠，對丁○○、丙○○恐嚇錢財、剝奪行動自由，無視於法紀之存在，所為嚴
    重危害社會治安，對被害人身心及財物造成莫大侵害，詎犯
    後猶卸責否認犯行、態度不佳等一切情狀，就被告所犯各罪
    ，分別量處如主文所示之刑。附表一編號(一)、(二)所示之恐嚇
    信件及空氣手槍（無殺傷力，尚非違禁物），係被告對丁○○恐嚇取財、對丙○○剝奪行動自由及恐嚇取財所用之物，
    且均屬被告所有，此據被告供明在卷（見本院卷第四十一頁
    ），爰均依刑法第三十八條第一項第二款宣告沒收。
據上論斷，應依刑事訴訟法第二百九十九條第一項前段，刑法第
二十八條、第三百四十六條第一項、第二項、第三百零二條第一
項、第五十五條、第五十一條第五款、第三十八條第一項第二款
，刑法施行法第一條之一，判決如主文。
本案經檢察官侯靜雯到庭執行職務
中　　華　　民　　國　　96　　年　　5 　　月　　24　　日
　                刑事第十一庭  審判長法　官　劉方慈
                                      法　官　鍾淑慧
                                      法  官  林庚棟
以上正本證明與原本無異。
如不服本件判決，得自收受送達之日起十日內，向本院提起上訴
。
　　　　　　　　　　　        　      書記官　殷玉芬
中　　華　　民　　國　　96　　年　　5 　　月　　28　　日
附表一：
┌──┬─────────────────┬──┬──────────┐
│編號│    應  沒  收  之  物  名  稱    │數量│  備            註  │
├──┼─────────────────┼──┼──────────┤
│ (一) │恐嚇信件                          │伍紙│                    │
├──┼─────────────────┼──┼──────────┤
│ (二) │空氣手槍（槍枝管制編號0000000000）│壹支│經鑑驗認不具有殺傷力│
└──┴─────────────────┴──┴──────────┘
附表二：
┌──┬───────────────────────────────┐
│編號│    簡  訊  及  信  件  內  容                                │
├──┼───────────────────────────────┤
│ (一) │九十五年七月三日十一時三十六分行動電話簡訊內容：「謝兄：人講情│
│    │我絕對講義‧‧‧請你以最快速度趕回公司親自看拿封信，先別懷疑什│
│    │麼，看完請在一點整時回我電話‧‧‧。」                        │
├──┼───────────────────────────────┤
│ (二) │九十五年七月三日十三時十五分行動電話簡訊內容：「別用異樣眼光衡│
│    │量你我互動的心態，我絕對本著義字與你互動，別不接我的電話，平白│
│    │損失一筆八萬，既有心何苦讓小弟無力感，票你可以照會，使用已二十│
│    │三年的票源，幫我最後一把，可好？我真的很急（黃欽明）。」      │
├──┼───────────────────────────────┤
│ (三) │九十五年七月三日十三時五十七分行動電話簡訊內容：「兄弟，一句話│
│    │再挺我五萬，別讓我白白損失一條八萬，否則我真的會不甘願，我用生│
│    │命擔保，就這最後一次幫忙，絕對不會再給你困擾，拜託，票過你多出│
│    │的部分再還我，有請你幫忙幫到底。」                            │
├──┼───────────────────────────────┤
│ (四) │九十五年七月四日十二時行動電話簡訊內容：「謝仔兄：再說下去兄弟│
│    │的感覺就變得很不美麗，人重感覺，初次相談的緣分我始終珍惜，體恤│
│    │你的無奈，但你似乎以負面看待我對你的互動，我可以確定東西掉，問│
│    │題是在你們這邊，我有些話不願電話中多說，你不是不上道的人，也清│
│    │楚我只能啞巴吃黃連，事情我認了‧‧‧請你幫我到底，我東湊西湊真│
│    │的不足四萬多元，你再相助四萬塊幫我，你既給了一份情份，就別讓我│
│    │平白把支付的訂金失去‧‧‧除了你需要我，我承諾不會再擾到你‧‧│
│    │‧回個電話給我，人與人之間最忌諱的是不理不睬，彷彿是一種藐視，│
│    │你不覺得嗎‧‧‧。」                                          │
├──┼───────────────────────────────┤
│ (五) │信件內容：「我不曾想過要傷害世間人，但世間環境逼我看破了人生‧│
│    │‧‧，我立下重誓踏出監獄大門，是非恩怨絕對要有個了斷‧‧‧我從│
│    │不期盼任何人在我死後為我收屍，故我早已把自己的墓碑刻劃在自己的│
│    │背上‧‧‧去年一場農藥的賭注在中興醫院沒有把我送入太平間，注定│
│    │了那些忘恩負義的的鼠輩得為我一起陪葬‧‧‧。」、「我說過，我絕│
│    │對讓車界掀起一場風暴，我黃某若辦不到，昔日相遇你可指著我鼻子罵│
│    │我雜遂，他人如何議論我並無所謂，謝兄你不必用有色眼光衡量我，我│
│    │生性強勢，有仇必報，但欠人情份我絕對償還‧‧‧在自己的手掌背上│
│    │紋上『死』及背上紋上墓碑起，我就誓言不受情愛牽制我復仇的意念‧│
│    │‧‧」、「車上的東西不見，我沒有絲毫理由指證誰，我也絕不空口，│
│    │了解我的人都深知我不離身的習慣，我不能沒有這個禮物，否則我出門│
│    │走起路來都不安穩，兄弟你幫了我就別讓我懸在半空中，你支借的十萬│
│    │我已先支付八萬元為訂金，今天下午三點禮物交貨，我不足款項十六萬│
│    │元整，回過頭來依然得請求你幫忙，別讓小弟失望，沒了這個禮物我人│
│    │生活的很沒有安全感‧‧‧我跟一個老業界同業老大哥商請了半天‧‧│
│    │‧他開了一張三十萬元為期四個月的支票給我‧‧‧先前你支借了我十│
│    │萬元，而今我確須十六萬元方能買得到禮物，且約今天下午三點，你上│
│    │道有情，其餘多出部分就當是補貼你利息及計程車你有損失的部分‧‧│
│    │‧。」、「謝兄：別懷疑小弟而拒絕相助，我已支付了八萬元訂金，交│
│    │不了貨又得損失這八萬元，我真的會有所不甘心‧‧‧。」          │
└──┴───────────────────────────────┘
附錄本案論罪科刑法條全文：
中華民國刑法第三百零二條：
私行拘禁或以其他非法方法，剝奪人之行動自由者，處五年以下
有期徒刑、拘役或三百元以下罰金。
因而致人於死者，處無期徒刑或七年以上有期徒刑，致重傷者，
處三年以上十年以下有期徒刑。
第一項之未遂犯罰之。
中華民國刑法第三百四十六條：
意圖為自己或第三人不法之所有，以恐嚇使人將本人或第三人之
物交付者，處六月以上五年以下有期徒刑，得併科一千元以下罰
金。
以前項方法得財產上不法之利益，或使第三人得之者，亦同。
前二項之未遂犯罰之。
